臺灣高雄地方法院刑事判決　　　　　　　 96年度易字第222號
公　訴　人　臺灣高雄地方法院檢察署檢察官
被　　　告　乙○○
上列被告因違反毒品危害防制條例案件，經檢察官提起公訴（96
年度毒偵字第292 號），本院訊問後，被告為有罪之陳述，本院
合議庭裁定由受命法官獨任進行簡式審判程序，判決如下：
    主  文
乙○○施用第二級毒品，累犯，處有期徒刑參月，如易科罰金，
以新臺幣壹仟元折算壹日。
    事  實
一、乙○○前因槍砲彈藥刀械管制條例案件，經本院以84年度訴
    字第1392號判決，判處有期徒刑4 月確定，又因違反麻醉藥
    品管理條例案件，經最高法院以85年度台上字第4777號判決
    、86年度台上字第2248號判決，分別判處有期徒刑8 月、5
    年8 月確定，並經臺灣高等法院高雄分院以86年度聲字第26
    5 號裁定，就上開3 罪定應執行刑為有期徒刑6 年2 月；嗣
    復因違反麻醉藥品管理條例案件，經臺灣高等法院高雄分院
    ，以86年度上易字第1542號判決，判處有期徒刑8 月確定，
    另因違反藥事法案件，經本院以86年度訴字第1006號判決，
    判處有期徒刑4 月確定，並經臺灣高等法院高雄分院以88年
    度聲字第224 號裁定，就上開2 罪定應執行刑為有期徒刑11
    月，於民國89年3 月23日假釋出監，於假釋期間，又因毒品
    危害防制條例案件，經本院以90年度訴字第1786號判決，判
    處有期徒刑1 年確定，前開假釋亦遭撤銷，再度入監服刑，
    於94年9 月30日執行完畢。另乙○○前因施用毒品案件，經
    本院裁定觀察、勒戒後，認有繼續施用毒品之傾向，經本院
    裁定送強制戒治，復裁定停止戒治付保護管束，於91年1 月
    10日保護管束期滿視為強制戒治執行完畢，經臺灣高雄地方
    法院檢察署檢察官於91年1 月15日以91年度戒毒偵字第66號
    為不起訴處分確定。詎其仍不知悔改，於95年11月4 日下午
    1 時許，在高雄市○○區○○路菜市巷13號內，以玻璃球燒
    烤吸食之方式，施用第二級毒品甲基安非他命1 次，嗣於95
    年11月6 日經警採尿送驗，呈現甲基安非他命之陽性反應而
    查悉上情。
二、案經高雄市政府警察局鼓山分局移請臺灣高雄地方法院檢察
    署檢察官偵查起訴。
    理  由
壹、程序部分：
    本件被告乙○○所犯為死刑、無期徒刑或最輕本刑為3 年以
    上有期徒刑以外之罪，其於準備程序中就被訴事實為有罪之
    陳述，經法官告知簡式審判程序之旨，並聽取公訴人及被告
    之意見後，依刑事訴訟法第273 條之1 第1 項規定，裁定由
    受命法官獨任進行簡式審判程序，合先敘明。
貳、實體部分：
一、上揭事實，已據被告於本院審理中坦承不諱，且其於95年11
    月6 日為警查獲後所採驗之尿液，經送往高雄市立凱旋醫院
    以GC/MS 方法（氣相層析/ 質譜儀法）檢驗，結果確呈第二
    級毒品甲基安非他命之陽性反應，此有卷附該醫院95年11月
    10日濫用藥物尿液檢驗報告、尿液代碼姓名對照登記表在卷
    足證（參95年毒偵字第8885號卷第24、23頁），足認被告上
    開自白確與事實相符，洵堪採為論罪科刑之依據。
二、又被告前因施用毒品案件，經本院裁定觀察、勒戒後，認有
    繼續施用毒品之傾向，經本院裁定送強制戒治，復裁定停止
    戒治付保護管束，於91年1 月10日保護管束期滿視為強制戒
    治執行完畢，經臺灣高雄地方法院檢察署檢察官於91年1 月
    15日以91年度戒毒偵字第66號為不起訴處分確定等情，有臺
    灣高等法院被告前案紀錄表、被告刑案資料查註紀錄表、全
    國施用毒品案件紀錄表各1 份在卷可稽，被告於強制戒治執
    行完畢釋放後，5 年內再為本件施用毒品犯行，自應依法論
    罪科刑。是以本件事證明確，被告犯行堪以認定。
三、論罪科刑部分：
    按甲基安非他命係毒品危害防制條例第2 條第2 項第2 款所
    稱之第二級毒品，是被告施用甲基安非他命之行為，係犯該
    條例第10條第2 項之施用第二級毒品罪。被告持有第二級毒
    品，嗣進而施用之，持有之低度行為應為施用之高度行為所
    吸收，不另論罪。又被告前因槍砲彈藥刀械管制條例案件，
    經本院以84年度訴字第1392號判決，判處有期徒刑4 月確定
    ，又因違反麻醉藥品管理條例案件，經最高法院以85年度台
    上字第4777號判決、86年度台上字第2248號判決，分別判處
    有期徒刑8 月、5 年8 月確定，並經臺灣高等法院高雄分院
    以86年度聲字第26 5號裁定，就上開3 罪定應執行刑為有期
    徒刑6 年2 月；嗣復因違反麻醉藥品管理條例案件，經臺灣
    高等法院高雄分院，以86年度上易字第1542號判決，判處有
    期徒刑8 月確定，另因違反藥事法案件，經本院以86年度訴
    字第1006號判決，判處有期徒刑4 月確定，並經臺灣高等法
    院高雄分院以88年度聲字第224 號裁定，就上開2 罪定應執
    行刑為有期徒刑11月，於民國89年3 月23日假釋出監，於假
    釋期間，又因毒品危害防制條例案件，經本院以90年度訴字
    第1786號判決，判處有期徒刑1 年確定，前開假釋亦遭撤銷
    ，再度入監服刑，於94年9 月30日執行完畢之事實，有刑案
    資料查註紀錄表及臺灣高等法院被告前案紀錄表各1 份附卷
    可稽，被告於前開有期徒刑執行完畢後5 年內，因故意再犯
    本案有期徒刑以上之罪，為累犯，應依刑法第47條第1 項之
    規定，加重其刑。爰審酌被告前已因施用毒品案件經強制戒
    治、論罪科刑，本應徹底戒除毒癮，不料其竟仍繼續施用毒
    品，已如上述，顯見其並無戒除毒害之決心，本不宜寬貸，
    素行非佳，此有臺灣高等法院被告前案紀錄表在卷，惟念其
    施用毒品乃自戕一己之身體健康，行為本身對社會所造成之
    危害並非直接、鉅大，且犯後坦承犯行，態度良好等一切情
    狀，量處如主文所示之刑，並審酌本件犯罪情節及被告家庭
    經濟狀況，諭知易科罰金之折算標準。
據上論斷，應依刑事訴訟法第273 條之1 第1 項、第284 條之1
、第299 條第1 項前段，毒品危害防制條例第10條第2 項，刑法
第11條、第47條第1 項、第41條第1 項前段，刑法施行法第1 條
之1，判決如主文。
本案經檢察官甲○○到庭執行職務。
中　　華　　民　　國　　96　　年　　2 　　月　　13　　日
                  刑事第十一庭  法　官  吳金芳
以上正本證明與原本無異。
如不服本判決，應於收受送達後10日內，向本院提出上訴書狀。
中　　華　　民　　國　　96　　年　　2 　　月　　14　　日
                                書記官  周美
附錄本案論罪科刑法條：
毒品危害防制條例第10條第2項
